智慧財產及商業法院刑事判決
                                 110年度刑智上易字第19號
上　訴　人　林展旭　　　　
選任辯護人　李旦律師  
            江俊賢律師  
            蘇厚安律師
上列上訴人因違反商標法案件，不服臺灣臺中地方法院108年度
智訴字第18號，中華民國109 年11月26日第一審判決（起訴案號
：臺灣臺中地方檢察署107 年度偵字第4440號），提起上訴，本
院判決如下：
    主  文
原判決撤銷。
林展旭被訴違反商標法第九十五條第三款之侵害商標權部分，無
罪。
林展旭被訴違反著作權法第九十一條第一項、第九十二條之擅自
以重製、改作、公開傳輸之方法侵害他人著作財產權部分，公訴
不受理。
    理  由
甲、無罪部分：
一、公訴意旨略以：被告明知南韓商網石遊戲股份有限公司（英
    文名稱：Netmarble Games Corporation ，下稱網石公司）
    擁有「石器時代」電腦版、手機版（起源）遊戲軟體之著作
    權及該軟體之人物、寵物、動物等美術著作之著作權，非經
    該公司之同意或授權，不得擅自重製、修改、公開傳輸，且
    明知「石器時代STONE AGE 」圖樣商標（註冊/ 審定號：00
　　990127、00993037、00999785、01011732、01010087、0101
    1265、00168341、00186631、00999322、01833057及009910
    19號，各於民國111 年3 月15日、111 年3 月31日、111 年
    5 月15日、111 年8 月15日、116 年3 月31日專用期限到期
    ）現在專用期限內，受我國商標法保護，非經網石公司同意
    或授權，不得擅自於同一或類似商品或服務，使用近似於註
    冊商標之商標，竟於105 年9 月間，與大陸地區真實姓名、
    年籍不詳、代號「Boxc」之成年網友共同意圖為自己不法之
    利益，並基於侵害前揭軟體及其內美術著作之著作權與該軟
    體之商標權之犯意聯絡，由被告支付人民幣1 萬9,000 元予
    該成年網友作為代價，由該成年網友提供由其以不詳方式所
    竊取，經小部分修改之前揭軟體之原始程式碼所編譯出之該
    遊戲之使用者端與伺服器端之可執行檔與相關技術服務予被
    告，並由被告修改該遊戲之經驗值、掉寶率等參數設定，使
    之優惠於原石器時代電腦版遊戲軟體，並由被告撰寫可修改
    小部分遊戲流程之LUA Script簡易程式，使用於該遊戲軟體
    ，並製作與「石器時代STONE AGE 」圖樣商標相似之「永恆
    石器」圖樣商標而使用於該遊戲軟體中，並由被告以前揭遊
    戲使用者端與伺服器端之可執行檔，私自架設稱為「永恆石
    器」之「石器時代」電腦版遊戲軟體伺服器，並在美國不詳
    地點，架設該伺服器論壇網站（網址：http ://www .etern
     al-sa .com/php) ，並於該論壇中使用經被告對原「石器
    時代」電腦版、手機版遊戲軟體之人物、寵物、動物等美術
    著作稍做修改之美術著作，再由被告在該論壇張貼推廣前揭
    伺服器之訊息及刊登連結至該伺服器之網址資料，藉此吸引
    玩家連結登入該伺服器遊玩該遊戲（被訴違反著作權法第91
    條第1 項、第92條之擅自以重製、改作、公開傳輸之方法侵
    害他人著作財產權部分為不受理判決，理由詳如後述），並
    利用其不知情之女友○○○於105 年11月7 日以商店名稱「永
    恆科技」之名義，向綠界科技股份有限公司（下稱綠界公司
    ）申請註冊會員，由綠界公司代向臺灣銀行、臺北富邦銀商
    業銀行、中國信託商業銀行（下稱中國信託銀行）、第一商
    業銀行、玉山商業銀行、台新國際商業銀行等金融機構，申
    請虛擬帳號之金流服務，並由綠界公司提供便利商店繳款及
    信用卡刷卡服務，供玩家以轉帳至前揭銀行虛擬帳號、便利
    商店繳款及信用卡刷卡等方式贊助前揭「永恆石器」伺服器
    或購買該伺服器中遊戲之道具，俟款項撥付予綠界公司帳戶
    後，該公司再轉帳付款予○○○所約定之其所有之玉山商業銀
    行安南分行0000000000000號、中國信託銀行西臺南分行帳
    號000000000000號帳戶，嗣由被告上網管理並與前揭成年網
    友共同經營該永恆石器遊戲伺服器。因認被告涉嫌違反商標
    法第95條第3 款於同一或類似之商品或服務，使用近似於註
    冊商標，有致相關消費者混淆誤認之虞罪嫌云云。
二、按犯罪事實應依證據認定之，無證據不得認定犯罪事實；又
    不能證明被告犯罪者，應諭知無罪之判決，刑事訴訟法第15
    4 條第2項及第301條第1項分別定有明文。次按事實之認定
    ，應憑證據，如未能發現相當證據，或證據不足以證明，自
    不能以推測或擬制之方法為裁判基礎；認定犯罪事實所憑之
    證據，雖不以直接證據為限，間接證據亦包括在內，然無論
    直接或間接證據，其為訴訟上之證明，須於通常一般之人均
    不致於有所懷疑，而得確信其為真實之程度者，始得據之為
    有罪之認定，倘其證明尚未達到此一程度，而有合理之懷疑
    存在時，即無從為有罪之認定；認定不利於被告之事實，須
    依積極證據，茍積極證據不足為不利於被告事實之認定時，
    即應為有利於被告之認定，更不必有何有利之證據（最高法
    院40年台上字第86號、76年台上字第4986號判決意旨參照）
    。又按商標法第95條第3 款規定：「於同一或類似之商品或
    服務，使用近似於註冊商標或團體商標之商標，有致相關消
    費者混淆誤認之虞者。」由上開規定將混淆誤認之虞與商標
    近似及商品/ 服務類似併列，顯見商標的近似及商品/ 服務
    的類似，應該是在判斷有無「混淆誤認之虞」時，其中的二
    個重要的參酌因素，條文規定之所以特別提列出這二個參酌
    因素作為構成要件，是因「混淆誤認之虞」之成立，這二個
    因素是一定要具備的。此外，若存在其他相關因素（例如：
    商標識別性之強弱、先權利人多角化經營之情形、相關消費
    者對各商標熟悉之程度、市場併存、實際混淆誤認之情事、
    其他混淆誤認之因素等），應儘可能予以參酌考量，才能更
    為準確掌握有無混淆誤認之虞之認定。
三、檢察官認上訴人即被告涉犯商標法第95條第3 款之侵害商標
    權罪，係以被告之供述、證人○○○及○○○之證述、綠界公司客
    戶廠商基本資料、歷來撥款及提領記錄、被告提供之綠界公
    司後台交易明細資料、網石棒辣椒股份有限公司（下稱網石
    棒辣椒公司）變更登記表、網石棒辣椒公司提供之「永恆石
    器」伺服器蒐證照片35張、經濟部智慧財產局商標資料檢索
    服務文字及圖形近似檢索查詢結果明細11張、「石器時代ST
    ONE AGE 」圖樣商標照片1張、「永恆石器」圖樣商標照片1
     張、代號「Boxc」之成年網友刊登之網頁訊息、被告中國
    信託銀行帳戶交易明細、匯款結果照片1 張、LINE對話照片
    1 張、被告之大學成績單、被告提供之「永恆石器」私服器
    部分伺服器端可執行檔、LUA Script檔及相關檔案光碟與說
    明資料、網石棒辣椒公司107 年11月26日函暨函附之DigiPa
    rk與CJE ＆M 公司之TRANSFERAGREEMENT 、證人○○○E-Mail郵
    件內容暨所附之CJE&M 股東會議紀錄、CJ Netma rble董事
    會議事錄及分割計劃書- 事實證明切結書、Netmar bleGame
    s合併契約書、Netmarble 變更登記表( 公認證版)、網石棒
    辣椒公司107 年11月26日函暨函附之表現元素比較圖（附件
    3 號）圖片37頁、網石棒辣椒公司107 年11月26日函暨函附
    之商標對照表圖片、資料（附件4 號）20頁、網石棒辣椒公
    司107 年11月26日函暨函附之新聞稿資料（附件5號）46頁
    、被告與代號「Boxc」之成年網友之QQ通訊軟體對話內容為
    主要論據。訊據被告固坦承公訴意旨所稱之客觀事實，惟堅
    決否認有何違反商標法第95條第3 款之犯行，辯稱：被告使
    用「永恆石器」圖樣經營電腦遊戲，係為表示遊戲背景是以
    遠古時代之原始人與寵物為題材，並非刻意將「永恆石器」
    文字作為商標使用，被告不知網石公司擁有「石器時代STON
    E AGE 」圖樣之商標權，不具侵害商標權之主觀故意；被告
    所使用之「永恆石器」圖樣，與網石公司擁有之「石器時代
    STONE AGE 」圖樣商標相較，並未近似，網石公司註冊商標
    所指定使用之商品或服務類別，與被告於「電腦遊戲軟體」
    使用「永恆石器」圖樣，並不相干，可見未有致相關消費者
    有混淆誤認之虞等語。
四、經查：
  ㈠被告於原審及本院均坦承其支付人民幣1 萬9,000 元予代號
    「Boxc」之成年網友作為代價，由該成年網友提供經小部分
    修改之軟體原始程式碼所編譯出之使用者端與伺服器端之可
    執行檔與相關技術服務，並由其修改該遊戲之經驗值、掉寶
    率等參數設定，並由其撰寫可修改小部分遊戲流程之LUA Sc
     ript簡易程式，使用於該遊戲軟體，並製作「永恆石器」
    圖樣而使用於該遊戲軟體，並由其以前揭遊戲使用者端與伺
    服器端之可執行檔，私自架設稱為「永恆石器」之電腦版遊
    戲軟體伺服器，並在美國不詳地點，架設該伺服器論壇網站
    （網址：http ://www .etern al-sa .com/php)，並利用不
    知情之○○○以「永恆科技」之名義，向綠界公司申請註冊會
    員，由綠界公司代向臺灣銀行等金融機構，申請虛擬帳號之
    金流服務，並有證人○○○之證述、被告提供之「永恆石器」
    私服器部分伺服器端可執行檔、LUA Script檔及相關檔案光
    碟與說明資料、被告與代號「Boxc」之成年網友之QQ通訊軟
    體對話內容、網石棒辣椒公司提供之「永恆石器」伺服器蒐
    證照片、綠界公司客戶廠商基本資料、歷來撥款及提領記錄
    、被告提供之綠界公司後台交易明細資料等在卷可參，此部
    分之事實，首堪認定。
  ㈡網石公司註冊登記之00990127、00993037、00999785、01011
    732、01010087、01011265、00168341、00186631、0099932
    2及0991019 號商標，其商標圖案係以略微設計之中文「石
    器時代」由左至右排列，其上方有英文「STONE AGE 」由左
    至右齊頭並排（詳見本判決附圖）。而被告使用於電腦遊戲
    商品之「永恆石器」圖樣商標，則以略微設計之中文「永恆
    石器」由左至右排列，其下方有英文「Eternal SA」置中排
    列（詳見本判決附圖），其整體外觀布置略有差異。至於01
    833057號商標僅以未經設計之「STONEAGE石器時代」依序由
    左至右排列，與被告使用於電腦遊戲軟體之「永恆石器」圖
    樣商標，整體外觀布置更有差異。又我國慣用語言為中文，
    網石公司註冊登記之上開商標讀音應為「石器時代」；而「
    永恆石器」圖樣讀音為「永恆石器」；兩者並未全然一致。
    再者，網石公司註冊登記之前開商標當中之英文字樣「STON
    E AGE 」為極易瞭解之單字組合，即「石器時代」之意；「
    永恆石器」圖樣當中之「Eternal 」亦為簡易單字，為「永
    恆」之意，至於「SA」部分，因「永恆石器」圖樣使用於電
    腦遊戲軟體，且該電腦遊戲軟體和多年前名動一時之「石器
    時代」電腦遊戲軟體一樣，均以遠古時代之原始人及寵物等
    為遊戲主要構成，則「SA」對於相關消費者所傳達之意義將
    為「STONG AGE 」之縮寫，故網石公司註冊登記之前開商標
    ，與「永恆石器」圖樣所傳達之意義，頗為相近。故而，經
    異時異地隔離及通體觀察商標整體，被告使用之「永恆石器
    」圖樣商標，與網石公司註冊登記之前開商標圖樣，在外觀
    、觀念、讀音等方面綜合以觀，應可認兩者近似，近似程度
    約為中等。
  ㈢網石公司註冊登記之00990127、00993037、00999785、0101
　　1732、01010087、01011265、00168341、00186631、009993
    22、01833057及00991019號商標，所指定使用之商品或服務
    名稱，各詳見本判決附圖所示。其中00990127號指定使用於
    第14類商品，00993037號指定使用於第21類商品，00999785
    號指定使用於第25類商品，01011732號指定使用於第18類商
    品，01010087號指定使用於第26類商品，01011265號指定使
    用於第9 類商品，00168341號指定使用於第41類服務，0099
    9322號指定使用於第16類商品，01833057號指定使用於第41
    類服務，00991019號指定使用於第28類商品，上開商標所指
    定使用之商品或服務，與被告使用「永恆石器」圖樣之「電
    腦遊戲軟體」，存有極大距離，難認為「類似」。
  ㈣至於00186631號商標指定使用於第42類服務「汽車旅館。兒
    童照顧服務。咖啡廳。花藝設計。室內設計。美容院。美容
    諮詢顧問。旅館。酒吧。啤酒屋。三溫暖。小吃店。火鍋店
    。代辦紀念品。代辦網址登記之申請。代辦禮品。代辦贈品
    。半導體晶片之設計。冰果店。印刷。各種男女服裝之設計
    。各種書刊之編輯。自助餐廳。自動販賣機租賃。提供電腦
    及網址設備供人上網之服務。提供網址之登記。提供網站檢
    索搜尋服務。提供辯識通訊網路使用者身份之服務。飯店。
    飲食店。園景設計。電腦系統分析。電腦動畫之設計。電腦
    動畫之製作。電腦軟體更新。電腦軟體租賃。電腦軟體設計
    。電腦軟體設計諮詢顧問。電腦軟體維護。電腦硬體租賃。
    電腦硬體設備設計。電腦硬體設備諮詢顧問。電腦程式設計
    。電腦資料庫管理。電腦資料處理。電腦繪圖。電腦網站規
    劃建置。網路咖啡廳。寵物美容。」其中「電腦軟體設計、
    電腦程式設計」等服務，雖與被告使用「永恆石器」圖樣商
    標之「電腦遊戲軟體」商品，非相同群組，而藉由提供電腦
    軟體設計、電腦程式設計等服務而來之產品，雖不僅限於電
    腦遊戲軟體，然電腦遊戲軟體可藉由提供電腦軟體設計、電
    腦程式設計等服務而來，故「電腦遊戲軟體」商品與「電腦
    軟體設計、電腦程式設計」等服務，消費者在消費市場將誤
    認其來自相同或雖不相同但有關聯之來源，故被告將「永恆
    石器」圖樣商標使用於「電腦遊戲軟體」商品，與00186631
    號商標指定使用於第42類「電腦軟體設計、電腦程式設計」
    等服務，為「類似」之商品或服務。
  ㈤然網石公司雖註冊00186631號商標指定使用於第42類服務，
    然遍查全卷並無網石公司於所指定使用之第42類服務使用該
    商標之證據，實難認網石公司於00186631號商標所指定使用
    於第42類服務，有建立起以該商標而使消費者認識指示服務
    來源之功能。又網石公司係於2012年1 月31日自日商DigiPa
     rk Inc .受讓「石器時代STONE AGE」遊戲產品之相關智慧
    財產權，有網石棒辣椒公司107 年11月26日函文在卷可參（
    臺灣臺中地方檢察署107 年度交查字第223 號卷第133 頁）
    ，而00186631號商標於92年10月1 日註冊公告，現今商標權
    人為網石公司，可見00186631號商標係由網石公司受移轉而
    來，故除並無證據足認網石公司於其成為商標權人後，實際
    在第42類「電腦軟體設計、電腦程式設計」等服務進行令消
    費者認識該商標指示來源的行為，業如前述之外，原商標權
    人是否於所指定使用之服務建立起令消費者認識該商標之指
    示來源，亦未見檢察官舉出證據，故縱於網石公司受讓取得
    00186631號商標之前，亦難認消費者於「電腦軟體設計、電
    腦程式設計」等服務熟悉該商標。
  ㈥而判斷商標法第95條第3 款規定之「混淆誤認之虞」有無之
    時，必須探討商標近似及商品/ 服務類似，然若存在其他相
    關因素，應儘可能予以參酌考量。本案網石公司註冊公告之
    00990127、00993037、00999785、01011732、01010087、01
　　011265、00168341、00186631、00999322、01833057及0991
　　019 號商標，與被告使用之「永恆石器」圖樣商標，近似程
　　度約為中等，其中除00186631號商標之外，其他商標所指定
　　使用之商品或服務，與被告使用之「電腦遊戲軟體」商品，
　　並非類似。而00186631號商標所指定使用之第42類「電腦軟
　　體設計、電腦程式設計」等服務，與被告使用之「電腦遊戲
　　軟體」商品，雖為「類似」，但無證據證明該商標之原商標
　　權人、網石公司於上開服務以該商標建立使消費者認識具備
　　指示服務來源之功能，難認消費者於「電腦軟體設計、電腦
　　程式設計」等服務認識或熟悉該商標，檢察官更未提出其他
　　足以判斷「混淆誤認之虞」因素之證據，故審酌上情，自難
　　認有「混淆誤認之虞」，故被告於電腦遊戲軟體使用「永恆
　　石器」圖樣商標，對網石公司註冊之00990127、00993037、
    00999785、01011732、01010087、01011265、00168341、00
　　186631、00999322、01833057及0991019 號商標，自不構成
　　商標法第95條第3 款之侵害商標權罪。
  ㈦綜上所述，本件依檢察官所提出之證據及卷內證據，均不足
    使本院確信被告涉犯商標法第95條第3 款之侵害商標權之犯
    行，自應為無罪之諭知。至於「石器時代」電玩遊戲過往由
    日商DigiPark Inc .推出，並由華泰國際公司代理在臺灣上
    市，雖當時在電玩領域蔚為一時風潮，然網石公司註冊登記
    取得之商標權，並未有第9 類之「電腦遊戲軟體；經由網際
    網路下載之電腦遊戲程式；可下載之手機遊戲軟體；線上遊
    戲程式；經由全球電腦網路及無線設備軟體；互動多媒體電
    腦遊戲軟體；互動遊戲程式；電腦遊戲程式；」等，故不得
    以當初推出之「石器時代」電玩遊戲使用「石器時代STONE 
    AGE 」之事實，判斷是否侵害網石公司之前開商標權，附此
    敘明。
乙、公訴不受理部分：
一、公訴意旨認被告上開由成年網友取得經小部分修改之前揭軟
    體之原始程式碼所編譯出之該遊戲之使用者端與伺服器端之
    可執行檔，並修改該遊戲之經驗值、掉寶率等參數設定，使
    之優惠於原石器時代電腦版遊戲軟體，再由被告撰寫可修改
    小部分遊戲流程之LUA Script簡易程式，使用於該遊戲軟體
    後，由被告以前揭遊戲使用者端與伺服器端之可執行檔，私
    自架設稱為「永恆石器」之「石器時代」電腦版遊戲軟體伺
    服器，並在美國不詳地點，架設該伺服器論壇網站（網址：
    http ://www .etern al-sa.com/php) ，並於該論壇中使用
    經被告對原「石器時代」電腦版、手機版遊戲軟體之人物、
    寵物、動物等美術著作稍做修改之美術著作，另涉嫌違反著
    作權法第91條第1 項、第92條之擅自以重製、改作、公開傳
    輸之方法侵害他人著作財產權罪嫌云云。
二、按著作權法第91條、第92條之罪須告訴乃論，此觀著作權法
    第100 條本文之規定自明，故該罪係以有告訴權人提出合法
    告訴為訴追要件。又告訴乃論之罪，未經告訴或其告訴經撤
    回或已逾告訴期間者，法院應諭知不受理之判決，刑事訴訟
    法第303 條第3 款亦定有明文。而所稱「未經告訴」，包括
    依法不得告訴（如無告訴權人之告訴）及告訴不合法之情事
    。
三、又「著作財產權得全部或部分讓與他人或與他人共有」、「
    著作財產權之受讓人，在其受讓範圍內，取得著作財產權」
    、「專屬授權之被授權人在被授權範圍內，得以著作財產權
    人之地位行使權利，並得以自己名義為訴訟上之行為。著作
    財產權人在專屬授權範圍內，不得行使權利。」著作權法第
    36條第1 項、第2 項、第37條第4 項分別定有明文。詳言之
    ，著作權具有可分性，著作財產權之受讓人，在其受讓之範
    圍內，取得著作財產權。而著作權之授權利用，有專屬授權
    與非專屬授權之分。非專屬授權，著作財產權得授權多人，
    不受限制；專屬授權，則係獨占之許諾，著作財產權人不得
    再就同一權利更授權第三人使用，甚至授權人自己亦不得使
    用該權利。
四、經查：
  ㈠本案「石器時代STONE AGE」之遊戲軟體及美術著作之相關智
    慧財產權，係由迪吉帕克公司與希傑娛樂公司於101 年2月3
     日簽訂「轉讓協議書」，約定由迪吉帕克公司將「石器時
    代STONE AGE 」線上遊戲之相關智慧財產權轉讓予希傑娛樂
    公司，嗣希傑娛樂公司以103 年8 月1 日為分割基準日進行
    分割，將遊戲事業部門分割予新設公司「CJ NETMARBLE Cor
    poration」，而網石公司又以103 年10月1 日為基準日吸收
    合併「CJ NETMARBLE Corporation」，由網石公司概括承受
    「CJ NETMARBLE Corporation」之權利義務等情，有轉讓協
    議書、事實證明切結書、董事會議紀錄分割計畫書、合併契
    約書等在卷可稽（見原審卷第211-309 頁）。
  ㈡再依網石棒辣椒公司所提出之轉讓協議書（見原審卷第211-3
    09 頁），迪吉帕克公司係將「石器時代STONE AGE 」線上
    遊戲之相關智慧財產權轉讓予希傑娛樂公司，非轉讓予網石
    棒辣椒公司；至網石棒辣椒公司另提出之「全球手機遊戲行
    銷服務合約書」（見原審卷第179-209 頁），合約內容則係
    約定網石公司委任網石棒辣椒公司擔任以提供與遊戲相關之
    行銷服務及遊戲本地化為目的之「服務提供人」，並非約定
    由網石公司將「石器時代STONE AGE」線上遊戲之相關智慧
    財產權轉讓予網石棒辣椒公司，上開網石棒辣椒公司所提出
    之書面契約，均無從證明網石公司有將「石器時代STONE AG
    E」線上遊戲之相關智慧財產權讓與或專屬授權予網石棒辣
    椒公司。
  ㈢又網石棒辣椒公司之董事長及董事之一林大鈞均為「紅心棒
    辣椒股份有限公司」之法人代表，網石棒辣椒公司之董事李
    鎔相及錢東海則均為網石公司之法人代表乙節，有網石棒辣
    椒公司變更登記表可參（見臺灣臺中地方檢察署107 年度偵
    字第4440號卷第61-63 頁），是網石棒辣椒公司應為「紅心
    棒辣椒股份有限公司」及網石公司所合資成立之公司，網石
    棒辣椒公司與網石公司分別係有獨立法人人格之公司。
  ㈣參以告訴代理人即證人○○○於原審審理時證稱：石器時代的著
    作權及商標權是歸屬於網石公司，我不清楚網石公司有無專
    屬授權予網石棒辣椒公司等語；告訴代理人即證人魏紫容於
    原審審理時亦證稱：從本案的「全球手機行銷服務合約書」
    無法看出網石棒辣椒公司有經過專屬授權或讓與而取得本案
    「石器時代STONE AGE 」線上遊戲之著作權，網石公司並沒
    有讓與或轉屬授權「石器時代STONE AGE」線上遊戲之相關
    智慧財產權轉讓予網石棒辣椒公司等語（見原審卷第143-14
    4 、420-421 頁），均無證述網石棒辣椒公司有何經讓與或
    專屬授權而取得「石器時代STONE AGE」線上遊戲之相關智
    慧財產權利之情事。
  ㈤從而，網石棒辣椒公司與網石公司分別具有獨立之法人人格
    ，網石公司僅為網石棒辣椒公司之法人股東之一，本案「石
    器時代STONE AGE」線上遊戲之相關智慧財產權歸屬於網石
    公司，亦如前述，如未經轉讓或專屬授權，網石棒辣椒公司
    自不得逕以自己名義行使權利，其本案以自己名義對被告提
    出違反著作權法第91條第1 項、第92條之擅自以重製、公開
    傳輸、改作之方法侵害他人之著作財產權罪嫌，即非合法提
    出告訴。此部分起訴之犯罪事實，既未經告訴權人合法告訴
    ，自應依刑事訴訟法第303 條第3 款規定，諭知不受理之判
    決。
丙、撤銷改判之理由：
一、原審未予詳察，認被告犯商標法第95條第3 款之侵害商標權
    ，事證明確，遽以論罪科刑，容有未合，被告否認犯罪而提
    起上訴，指摘原判決判處有罪不當，為有理由，應由本院將
    原判決關於此部分撤銷，改諭知被告無罪之判決。
二、又檢察官起訴書已載明被告所犯2 次違反著作權法第91條第
    1 項、第92條之擅自以重製、公開傳輸、改作之方法侵害他
    人之著作財產權罪及1 次違反商標法第95條第3 款之侵害商
    標權罪，為想像競合犯，應從一重以著作權法第91條第1 項
    、第92條罪論處。而經本院審理結果認被告不構成商標法第
    95條第3款之侵害商標權罪，自應為無罪之諭知；而就違反
    著作權法第91條第1 項、第92條之擅自以重製、公開傳輸、
    改作之方法侵害他人之著作財產權罪，未經告訴權人合法告
    訴，依法應為不受理之判決，業詳述如前。然原審逕自認定
    被告所犯違反商標法第95條第3 款之侵害商標權罪與違反著
    作權法第91條第1 項、第92條之罪部分有想像競合犯之關係
    ，而為不另為不受理之諭知，自有未洽，應由本院予以撤銷
    ，就違反商標法第95條第3 款之侵害商標權部分改諭知無罪
    之判決（如主文第二項所示）、就違反著作權法第91條第1
    項、第92條之擅自以重製、公開傳輸、改作之方法侵害他人
    之著作財產權罪部分，改諭知公訴不受理判決（如主文第三
    項所示）。
據上論斷，應依智慧財產案件審理法第1 條、刑事訴訟法第369
條第1 項前段、第364 條、第301 條第1 項前段、第303 條第3
款，判決如主文。
本案經檢察官黃秋婷提起公訴，檢察官朱帥俊到庭執行職務。
中　　華　　民　　國　　110 　年　　8 　　月　　18　　日
                          智慧財產第三庭
                            審判長法　官  蔡惠如
                                  法　官　吳俊龍
                                  法　官　何若薇
以上正本證明與原本無異。
本件不得上訴。
中　　華　　民　　國　　110 　年　　8 　　月　　18　　日
                                  書記官  張君豪